臺灣臺中地方法院刑事判決　　　　　　　96年度訴字第4396號
公　訴　人　臺灣臺中地方法院檢察署檢察官
被　　　告　甲○○
　　　　　　　　　　（另案羈押在臺灣臺中看守所）
上列被告因違反毒品危害防制條例案件，經檢察官提起公訴（96
年度毒偵字第6005號），本院合議庭裁定由受命法官獨任進行簡
式審判程序，判決如下：
    主    文
甲○○施用第一級毒品，累犯，處有期徒刑拾月；扣案之第一級
毒品拾肆包（驗餘淨重合計拾點捌捌公克，空包裝總重玖點貳
柒公克），均沒收銷燬之。又施用第二級毒品，累犯，處有期徒
刑伍月；扣案之第二級毒品甲基安非他命肆包（含袋重各為零點
柒、零點捌肆、拾伍點捌捌、零點玖玖公克），均沒收銷燬之。
應執行有期徒刑壹年貳月；扣案之第一級毒品拾肆包（驗餘淨重
合計拾點捌捌公克，空包裝總重玖點貳柒公克）及第二級毒品
甲基安非他命肆包（含袋重各為零點柒、柒點捌肆、拾伍點捌捌
、零點玖玖公克），均沒收銷燬之。
    犯罪事實及理由
一、犯罪事實：
（一）甲○○前於民國九十年間因恐嚇罪，經臺灣南投地方法院
      以九十年度易字第六三八號判處有期徒刑九月，經上訴後
      ，臺灣高等法院臺中分院以九十一年度上易字第一二一九
      號判決上訴駁回確定，入監執行後，於九十二年七月六日
      縮刑期滿執行完畢。
（二）甲○○於九十五年間因施用毒品案件，經臺灣南投地方法
      院裁定送觀察、勒戒後，認無繼續施用毒品之傾向，於九
      十六年一月三十一日出所，並由臺灣南投地方法院檢察署
      檢察官於同日以九十五年度毒偵字第一六三三、一八二二
      號為不起訴處分確定。竟仍不知悔改，於前開觀察、勒戒
      執行釋放後五年內，竟又基於施用第一級毒品海洛因之犯
      意，於九十六年十月三十日中午十三時許，在臺中市○○
      路○段一五一號虹星汽車商務旅館８１５號房內，以將第
      一級毒品海洛因放入香菸內點燃吸食之方式，施用第一級
      毒品海洛因一次。另基於施用第二級毒品甲基安非他命之
      犯意，於九十六年十月二十九日某時，在其停放在臺中市
      ○○路附近之車牌號碼６４８０－ＰＷ號自小客車內，以
      將第二級毒品甲基安非他命放在鋁箔紙上燒烤成煙霧狀吸
      食之方式，施用第二級毒品甲基安非他命一次。嗣於九十
      六年十月三十日二十時五十分許，在上開汽車旅館８１５
      號房內，為警查獲，並扣得其所有之第一級毒品十三包（
      與之後查扣之第一級毒品海洛因一包驗餘淨重合計三十．
      八八公克，空包裝總重九．二七公克）、第二級毒品甲基
      安非他命三包（含袋重各為０．七、七．八四、十五．八
      八，起訴書誤為合計四十二．三七公克），及與其施用第
      一級毒品海洛因、第二級毒品甲基安非他命無關之未含毒
      品成分之粉末一包（驗餘淨重三．七一公克，空包裝重０
      ．三二公克，起訴書及扣押物品清單均誤為第一級毒品海
      洛因）、第二級毒品大麻一包（驗餘淨重０．四二公克，
      空包裝重０．四三公克）、電子磅秤一台、行動電話二支
      及現金新臺幣（下同）二萬元；甲○○又帶同警方前往位
      在彰化縣福興鄉○○村○○路○段六九０巷十弄十一號之
      租屋處繼續執行搜索，並扣得甲○○所有之第一級毒品海
      洛因一包（含袋重０．二八公克，與前開扣案之第一級毒
      品海洛因十三包驗餘淨重合計三十．八八公克，空包裝總
      重九．二七公克）、第二級毒品甲基安非他命一包（含袋
      重０．九九公克），及與其施用第一級毒品海洛因、第二
      級毒品甲基安非他命無關之分裝袋一大包、制式霰彈一顆
      、帳冊一本；經採集其尿液送驗後，係呈嗎啡、甲基安非
      他命均陽性反應。
二、證據名稱：
（一）被告甲○○於警詢及偵查中所為與前揭犯罪事實相符之自
      白及於本院準備程序及審理時為認罪之陳述。
（二）虹星汽車商務旅館名片、照片、中山醫學大學附設醫院檢
      驗科藥物檢測中心出具之確認檢驗結果報告、法務部調查
      局鑑定書。
（三）扣案之第一級毒品十四包（驗餘淨重合計三十．八八公克
      ，空包裝總重九．二七公克）、第二級毒品甲基安非他命
      四包（含袋重各為０．七、七．八四、十五．八八、０．
      九九公克）。
三、附此明：
（一）起訴書雖記載被告於九十六年十月三十日二十時五十分許
      ，在前開虹星汽車商務旅館８１５號房內，為警扣得第一
      級毒品海洛因十四包，但經送請法務部調查局鑑定結果，
      其中一包（前稱「未含毒品成分之粉末」，驗餘淨重三．
      七一公克，空包裝重０．三二公克）並未發現含法定毒品
      成分，有該局九十六年十二月十日調科壹字第０９６２３
      ０８１６１０號鑑定書附卷可稽（本院卷第十三頁），公
      訴人此部分認定容有誤會。
（二）扣案之未含毒品成分之粉末一包、第二級毒品大麻一包（
      驗餘淨重０．四二公克，空包裝重０．四三公克）、電子
      磅秤一台、行動電話二支、現金二萬元、分裝袋一大包、
      制式霰彈一顆、帳冊一本，雖均係被告所有之物，但尚無
      證據證明係被告供本件施用第一級毒品海洛因及第二級毒
      品甲基安非他命所用或預備供犯罪所用之物，其中第二級
      毒品大麻一包，固為毒品危害防制條例所管制之第二級毒
      品，但未經檢察官聲請單獨宣告沒收，其餘扣案物，則均
      非違禁物，核與刑法第三十八條沒收規定不符，爰均不諭
      知沒收。至於被告涉嫌販賣毒品部分，則另由臺灣高等法
      院臺中分院以九十六年度偵字第二五九一七號偵辦中，併
      此明。
四、依刑事訴訟法第二百七十三條之一第一項、第二百九十九條
    第一項前段、第三百十條之二、第四百五十四條第一項，毒
    品危害防制條例第十條第一項、第二項、第十八條第一項前
    段，刑法第十一條、第四十七條第一項、第五十一條第五款
    ，判決如主文。
本案經檢察官乙○○到庭執行職務
中　　華　　民　　國　　96　　年　　12　　月　　31　　日
                  刑事第十一庭  法　官　莊嘉蕙
以上正證明與原本無異。
如不服本判決，應於送達後十日內向本院提出上訴狀（須附繕本
），上訴於臺灣高等法院臺中分院。
上訴書如未敘述理由，應於上訴期間屆滿後20日內補提理由書於
本院。
                                書記官　魏愛玲
中　　華　　民　　國　　96　　年　　12　　月　　31　　日
附錄論罪科刑法條
毒品危害防制條例第十條
施用第一級毒品者，處六月以上五年以下有期徒刑。
施用第二級毒品者，處三年以下有期徒刑。
